# IPO企业无形资产出资不合规，用现金进行置换的会计处理和税务的认定？

提问人：dongsong1974 时间：2011-08-03 09:53:50
IPO企业无形资产出资存在瑕疵的问题是比较多的，想和陈版及各位同行探讨一下用现金置换无形资产出资的会计处理（是视为会计差错追溯调整还是其他），同时探讨一下税务对这个置换行为是如何进行认定？

回答人：chenyiwei
个人的倾向性意见是将以前年度的出资不实作为前期重大差错（资产和权益计量不实）处理，将虚增的资产价值（连同后续年度的虚增摊销金额）和虚增的实收资本予以冲销并追溯调整，即在前期报表上体现出出资不足（实收资本小于注册资本）。现在根据出资瑕疵补救方案以现金补足时作为一项接受股东出资进行处理，将原先冲销掉的虚增实收资本予以补回。 请各位网友谈谈你们在实务中还有无其他处理方法，谢谢。